臺灣雲林地方法院刑事判決　　　　　　　 94年度訴字第173號
公　訴　人　台灣雲林地方法院檢察署檢察官
被　　　告　甲○○　男　40歲.
上列被告因違反毒品危害防制條例案件，經檢察官提起公訴（94
年度核退毒偵字第5 號），被告於準備程序進行中就被訴事實為
有罪之陳述，由本院合議庭裁定以簡式審判程序審理，判決如下
：
    主  文
甲○○施用第一級毒品，處有期徒刑壹年。扣案之第二級毒品甲
基安非他命驗餘淨重零點壹肆伍柒克沒收銷燬之，該包裝甲基安
非他命之空袋壹個沒收。
    事  實
一、甲○○前因施用毒品案件，先後2 次經觀察、勒戒後，均認
    無繼續施用毒品之傾向，分別為臺灣苗栗地方法院檢察署檢
    察官於民國88年1 月31日以88年度偵字第534 號、88年2 月
    26日以88年度偵字第888 號不起訴處分（上開兩案為同一觀
    察、勒戒處分）、臺灣雲林地方法院檢察署檢察官於89年10
    月26日以89年度毒偵字第1178號不起訴處分確定。嗣又因施
    用第二級毒品安非他命案件，經本院裁定令入戒治處所施以
    強制戒治，並由臺灣雲林地方法院檢察署檢察官提起公訴，
    為本院於91年8 月29日以91年度易字第374 號判處有期徒刑
    6 月確定，經與其另於92年間因竊盜案件經本院判處之有期
    徒刑3 月併合執行，於93年8 月27日縮短刑期執行完畢；上
    開強制戒治部分經送執行，嗣因戒治成效評定為合格，經本
    院裁定停止戒治，所餘戒治期間付保護管束，而於92年4 月
    18日出所，惟甲○○於保護管束期間，又因故經本院撤銷停
    止戒治，並於90年10月30日入所續行戒治，因法律修正而提
    前於93年1 月9 日執行完畢出所。詎仍不知悔改，未能戒除
    毒癮，於前開強制戒治執行完畢釋放後5 年內，又基於施用
    第一級、第二級毒品之犯意，於93年9 月5 日晚上6 、7 時
    許，在雲林縣台西鄉○○村○○路110 巷2 之2 號住處，將
    第一級毒品海洛因及第二級毒品甲基安非他命混合一同放入
    玻璃球內，以火燒烤使之產生白色煙霧後吸食其煙之方式，
    施用第一級毒品海洛因及第二級毒品安非他命1 次。嗣於93
    年9 月8 日10時許，為警在雲林縣台西鄉○○村○○路281
    巷口查獲，並扣得甲基安非他命1 包淨重0.1678克（驗餘淨
    重0.1457克），經警採尿送驗結果，呈「嗎啡陽性」、「甲
    基安非他命陽性」反應，而查悉上情。
二、案經雲林縣警察局台西分局報請臺灣雲林地方法院檢察署檢
    察官偵查起訴。
    理  由
一、上開事實，業據被告甲○○於本院審理中坦白承認，並有列
    管毒品人口尿液檢體採集送驗紀錄表、詮昕科技股份有限公
    司濫用藥物尿液檢驗報告各1 份在卷可稽，而所扣得之顆粒
    1 包，經送驗結果，確含有甲基安非他命成分（淨重0.1678
    克，取樣0.0221克已鑑析用罄，餘0.1457克），此有憲兵司
    令部刑事鑑識中心93年10月11日（93）宇鑑字第13369 號鑑
    驗通知書1 份附卷可考，堪認被告之自白與事實相符。又被
    告前因施用毒品案件，先後2 次經觀察、勒戒後，均認無繼
    續施用毒品之傾向，分別為臺灣苗栗地方法院檢察署檢察官
    於88年1 月31日以88年度偵字第534 號、88年2 月26日以88
    年度偵字第888 號不起訴處分（上開兩案為同一觀察、勒戒
    處分）、臺灣雲林地方法院檢察署檢察官於89年10月26日以
    89年度毒偵字第1178號不起訴處分確定。嗣又因施用第二級
    毒品安非他命案件，經本院裁定令入戒治處所施以強制戒治
    ，其後因戒治成效評定為合格，經本院裁定停止戒治，所餘
    戒治期間付保護管束，而於92年4 月18日出所，惟甲○○於
    保護管束期間，又因故經本院撤銷停止戒治，並於90年10月
    30日入所續行戒治，因法律修正而提前於93年1 月9 日執行
    完畢出所等情，有上開89年度毒偵字第1178號不起訴處分書
    、台灣高等法院被告前案紀錄表各1 份在卷可參。本件事證
    明確，被告於前開強制戒治執行完畢釋放後，5 年內再犯毒
    品危害防制條例第10條施用毒品之犯行，可以認定。
二、查海洛因屬毒品危害防制條例第2 條第2 項第1 款所列之第
    一級毒品，而甲基安非他命屬同項第2 款所列之第二級毒品
    ，故核被告所為，係犯毒品危害防制條例第10條第1 項之施
    用第一級毒品罪及同條第2 項之施用第二級毒品罪。被告持
    有第一、二級毒品進而施用，則其持有之低度行為應為施用
    之高度行為所吸收，不另論罪。被告將海洛因及安非他命混
    合燒烤施用，以一行為同時施用第1 級毒品及第2 級毒品，
    係一行為同時觸犯施用第1 級毒品罪及施用第2 級毒品罪，
    為想像競合犯，依刑法第55條之規定，應從一重之施用第1
    級毒品罪處斷。公訴意旨認被告所犯施用第1 級毒品罪及施
    用第2 級毒品罪2 罪間，係犯意各別，應予分論併罰，容有
    誤會，應予敘明。又被告前於91年間，因違反毒品危害防制
    條例案件，為本院判處有期徒刑6 月確定；嗣又於92年間因
    竊盜案件，為本院判處有期徒刑3 月確定，嗣兩罪併合執行
    ，於93年8 月27日縮短刑期執行完畢，此有前開臺灣高等法
    院被告前案紀錄表可按，被告於受有期徒刑之執行完畢後，
    5 年以內再犯本件有期徒刑以上之罪，為累犯，應依刑法第
    47條之規定，加重其刑。爰審酌被告前有竊盜、毒品等前案
    紀錄，素行不佳；且不思其正值壯年，卻長期耽溺於戕身之
    物，尤以前經觀察、勒戒、強制戒治及刑罰處遇後，仍不知
    戒絕毒品，再犯本件施用毒品之犯行，顯見其對於毒品之依
    賴性甚高，自我把持、控制之能力亦顯不佳；犯後又屢經本
    院傳、拘未到，嗣經發佈通緝方為警緝獲，顯見被告畏罪心
    理，惟被告於本院審判中尚能坦承犯行，態度尚可，以及其
    教育程度為國中畢業，入獄前從事洗車工作，並育有1 名幼
    女等一切情狀，爰量處如主文所示之刑，以資警惕。
三、扣案之甲基安非他命1 包驗餘淨重0.1678克（取樣鑑驗之甲
    基安非他命0.0221克，業已鑑析用罄，自不再宣告沒收銷燬
    ），係第二級毒品，應依毒品危害防制條例第18條第1 項前
    段之規定沒收銷燬之。至上開包裝甲基安非他命之包裝袋1
    個，係用於包裹毒品之外包裝，以防毒品裸露、潮濕，便於
    攜帶施用，為供被告施用毒品所用之物，並為被告所有等情
    ，業據被告供承在卷，應依刑法第38條第1 項第2 款規定沒
    收。
四、據上論結，應依刑事訴訟法第273 條之1 第1 項、第299 條
    第1 項前段，毒品危害防制條例第10條第1 項、第2 項、第
    18條第1 項前段，刑法第11條前段、第55條、第38條第1 項
    第2 款，判決如主文。
本案經檢察官乙○○到庭執行職務。
中　　華　　民　　國　　94　　年　　7 　　月　　28　　日
                  刑事第五庭    法  官  李明益
以上正本證明與原本無異。
如不服本判決，應於判決收受後10日內，向本院提出上訴狀（須
附繕本）。
                                書記官  李達成
中　　華　　民　　國　　94　　年　　7 　　月　　29　　日
附錄法條：毒品危害防制條例第10條第1 項、第2 項。
毒品危害防制條例第10條
施用第一級毒品者，處 6 月以上 5 年以下有期徒刑。
施用第二級毒品者，處 3 年以下有期徒刑。
